# 请教陈版主，培训企业合同成本的核算问题

提问人：wx_6063f4be6edd 时间：2021-04-22 08:05:05
请教陈版主：
业务简介：公司为在校大学生提供求职类培训、推荐工作等服务，提供的服务包括在线课程、全职教练提供1V1面试辅导/项目辅导、简历修改、企业内推等。协助学生拿到理想企业的offer，如果无法顺利拿到，需要退还部分合同金额。存在交付周期（当月不能交付）。问题：在服务周期内，直接为学生提供培训等服务的教练员人工薪酬的会计处理。 1 、每月先资本化为合同成本，合同交付时，与收入结转的时点保持一致，将合同成本结转为营业成本； 2 、人工薪酬不满足“该成本增加了企业未来用于履行履约义务的资源”，应该每月直接计入当期损益（费用？还是成本？）不知 1和 2 哪种处理更合适，或者 1 、 2 都不对~烦请陈版主指教。
谢谢

回答人：chenyiwei
人工薪酬不满足“该成本增加了企业未来用于履行履约义务的资源”，应该每月直接计入当期损益（营业成本）。